臺灣高等法院交通事件裁定　　　　　 100年度交抗字第1609號
抗　告　人
即　受處人　莊忠發
上列抗告人即受處分人因違反道路交通管理處罰條例事件，不服
臺灣士林地方法院民國100年11月24日所為裁定（100年度交聲字
第553號），提起抗告，本院裁定如下：
    主  文
抗告駁回。
    理  由
一、原處分意旨略以：異議人即受處分人莊忠發於民國100年3
    月28日上午10時50分許，駕駛車號9707-EQ號自小客車行經
    新北市五股區○○○○道路五股往八里方向之匝道時，因撞傷
    執行交通勤務中之警察，致人受傷，為警以異議人有違反道
    路交通管理處罰條例第61條第1項第3款之規定掣單舉發。經
    異議人提出申訴，原處分機關函請舉發單位調查結果，仍認
    異議人有上開違規行為，乃依道路交通管理處罰條例第61條
    第1項第3款規定，裁決異議人處新臺幣（下同）3萬元罰鍰
    ，並吊銷駕駛執照，3年內不得考領等語。
二、原裁定略以：異議人於前揭時間，駕駛自小客車行經上揭地
    點時，撞及警方停放在該處之巡邏車，導致車內警員鄭紹甫
    受有腦震盪後徵候群、頭部開放性傷口等傷害之事實，為異
    議人所不爭執，且有現場相片數幀、馬偕紀念醫院淡水分院
    診斷證明書1份在卷可參（參原審卷第7頁至第10頁、第22頁
    ），此部分事實自堪認定。而警員鄭紹甫將巡邏車停放在該
    處，目的係為執行測速照相勤務之事實，亦有新北市政府警
    察局100年5月30日北警交字第1000083034號函文1紙存卷足
    憑（見原審卷第15頁），堪認異議人確有汽車駕駛人，駕駛
    汽車撞傷執行交通勤務中之警察的違規行為無誤。異議人雖
    以前詞置辯，惟違反行政法上義務之行為，非出於故意或過
    失者，不予處罰，此為行政罰法第7條第1項所明定，是以異
    議人上開違規行為縱非出於故意，而屬過失，揆諸前揭規定
    ，仍應受行政處罰，故原處分機關對異議人加以裁罰，確屬
    有據，本件異議為無理由，應予駁回。
三、抗告意旨以：案發當時，警車未開啟警示燈，安全椎亦未依
    規定擺放，且抗告人已與警員和解，警員亦認裁決不當，抗
    告人可作公益，抗告人養家餬口，若駕駛執照被吊銷3年，
    就不能工作，為此提出抗告云云。
四、按汽車行駛時，駕駛人應注意車前狀況，並隨時採取必要之
    安全措施，道路交通安全規則第94條第3項定有明文。又汽
    車駕駛人，駕駛汽車撞傷正執行勤務中之警察，吊銷其駕駛
    執照，並處30,000元以上60,000元以下罰鍰，且3年內不得
    考領駕駛執照，道路交通管理處罰條例第61條第1項第3款、
    第2項及第67條第2項定有明文。查抗告人於前揭時間，駕駛
    自小客車行經上揭地點時，撞及警方停放該處之巡邏車，導
    致車內警員鄭紹甫受有腦震盪後徵候群、頭部開放性傷口等
    傷害之事實，為抗告人所不爭執，且有現場相片數幀、馬偕
    紀念醫院淡水分院診斷證明書1份在卷可參（見原審卷第7頁
    至第10頁、第22頁），此部分事實自堪認定。而警員鄭紹甫
    將巡邏車停放該處，目的係為執行測速照相勤務之事實，亦
    有新北市政府警察局100年5月30日北警交字第1000083034號
    函文1紙存卷足憑（見原審卷第15頁），堪認抗告人確有汽
    車駕駛人，駕駛汽車撞傷執行交通勤務中警察之違規行為無
    誤。抗告人辯稱：警車未開啟警示燈，安全椎亦未依規定擺
    放云云；然查抗告人於聲明異議狀已陳明，案發當時抗告人
    於行駛中，因欲低頭撿拾掉落車內之紙張，視線離開正前方
    ，因而撞傷警員鄭紹甫等情（見原審卷第5頁），亦有新北
    市政府警察局100年5月30日北警交字第1000083034號函在卷
    可稽，足見抗告人當時確未注意車前狀況至明，而其辯稱係
    因警車未開啟警示燈，安全椎亦未依規定擺放才造成事故云
    云，無非卸責之詞，不足採信。又抗告人未注意車前狀況撞
    傷執行交通勤務中之警察，致人受傷，雖與受傷之警員鄭紹
    甫和解，告訴人亦撤回告訴，並經臺灣板橋地方法院檢察署
    檢察官100年度偵字第13596號為不起訴處分確定，然本件罰
    鍰、吊銷駕照及禁止考照等處分，係屬行政秩序罰性質，與
    刑事不法無涉，不因民事和解而影響行政處分輕重，而行政
    秩序罰並無經民事和解者得減輕處罰之規定，且無其他方式
    取代處罰，原處分機關依法吊銷違規人駕駛執照，並無其他
    行政處分裁量權，故其吊銷抗告人駕照、禁止考照之處分，
    於法無違。綜上，原裁定以原處分機關依道路交通管理處罰
    條例第61條第1項第3款之規定，裁決抗告人3萬元罰鍰，並
    吊銷駕駛執照，3年內不得考領，並無違誤，駁回抗告人異
    議之聲明，尚無不合。抗告人徒憑己意指摘原裁定為不當，
    洵不足採，是本件抗告為無理由，應予駁回。
五、據上論結，應依道路交通管理處罰條例第89條、道路交通事
    件處理辦法第25條，刑事訴訟法第411條前段，裁定如主文
    。
中    華    民    國   100    年    12    月    22    日
                  刑事第十一庭  審判長法  官  許宗和
                                      法  官  趙功恆
                                      法  官  潘進柳
以上正本證明與原本無異。
不得再抗告。
                                      書記官  任正人
中    華    民    國   100    年    12    月    22    日